【裁判字號】    92,交聲,916
【裁判日期】    921007
【裁判案由】    聲明異議
【裁判全文】
臺灣臺中地方法院交通事件裁定                    九十二年度交聲字第九一六號
    原處分機關  交通部公路總局豐原監理站
    受 處分 人  甲○○○○車租賃有限公司
    代  表  人  蔡嘉恆
    代  理  人  游偉毓
右列受處分人因違反道路交通管理處罰條例案件，對於交通部公路總局豐原監理站民
國九十二年八月十四日所為之裁決（豐監稽違六三字第ＺＩ0000000號裁決書
），聲明異議，本院裁定如左：
    主  文
異議駁回。
    理  由
一、原處分機關略以：異議人即受處分人甲○○○○車租賃有限公司，於民國九十二
    年四月十七日十三時十八分許，因其所有之車號ＨＨ─五七五八號自用租賃小客
    車，在國道三號二五公里南向處，行車限速九十公里，經科學儀器測定時速一一
    ○公里，超速二十公里之違規事實，經內政部警政署國道公路警察局第九警察隊
    員警以採證照片依法逕行舉發，受處分人依限期到案提出申訴，經向原舉發機關
    查證違規屬實，該站遂於九十二年八月十四日以豐監稽違六三字第ＺＩ0000
    000號裁決書，裁處受處分人違反道路交通管理處罰條例第三十三條之規定，
    處罰鍰新臺幣三千元整，逾期則依違反道路交通管理事件統一裁罰標準表及裁決
    書處罰主文裁處，於法並無不合等語。
二、受處分人甲○○○○車租賃有限公司則以：國道三甲與國道三號匯合處，的確立
    有一支限速九十公里的號誌，但不很明顯，極易被他車遮蔽或忽略，為何該高危
    險路段不增設多一點速限警告號誌，爰聲明異議云云。
三、按汽車行駛於高速公路或設站管制之道路，而不遵管制之規定者，處汽車駕駛人
    新臺幣三千元以上六千元以下罰鍰；汽車駕駛人違反第三十三條第一項規定者，
    並記違規點數一點；汽車行駛高速公路應依速限標誌指示；汽車駕駛人之行為有
    其他違規行為經以科學儀器取得證據資料情形之一，當場不能或不宜攔截製單舉
    發者，得對汽車所有人逕行舉發處罰。道路交通管理處罰條例第三十三條第一項
    、第六十三條第一項、第七條之二及高速公路交通管制規則第五條第一項、違反
    道路交通管理事件統一裁罰標準表分別定有明文。經查：受處分人於九十二年四
    月十七日十三時十八分許，因其所有之車號ＨＨ─五七五八號自用租賃小客車，
    在國道三號二五公里南向處，行車限速九十公里，經科學儀器測定時速一一○公
    里，超速二十公里之違規事實，經內政部警政署國道公路警察局第九警察隊員警
    以採證照片依法逕行舉發之違規事實，非但為受處分人於異議狀所不爭執，並有
    原舉發機關舉發之違反道路交通管理事件通知單一紙、採證照片一張與裁決書一
    份在卷可稽。雖受處分人辯稱：國道三甲與國道三號匯合處，的確立有一支限速
    九十公里的號誌，但不很明顯，極易被他車遮蔽或忽略，為何該高危險路段不增
    設多一點速限警告號誌云云。惟經本院審酌卷內相關文件資料得知：受處分人該
    車交通違規乙案，經查國道三號公路從基隆端至中和交流道止，因該路段雙向係
    屬隧道頻繁區域，為有效防制交通事故，促進行車安全，不分大小車，其最高行
    車速限仍維持為每小時九十公里，且該速限標誌牌則設置於各交流道進入主線道
    之間、路段中，均豎立於明顯速限標誌牌，故舉發並無不當，此有原舉發機關書
    函在卷可佐。再者，該處限速是否過低不符實際情況，或該路段速限標誌是否未
    設於明顯位置，係屬警政署國道公路交通主管機關管理之範圍，非本案審查之對
    象，是受處分人所辯要屬卸責之詞，並不足採。從而，原處分機關據以援引上開
    規定，裁處罰鍰新臺幣三千元整，逾期則依裁決書處罰主文規定處罰，並無不當
    ，本件異議為無理由，應予駁回。
四、據上論斷，應依道路交通管理處罰條例第八十七條、道路交通案件處理辦法第十
    九條，裁定如主文。
中      華      民      國    九十二    年      十      月      七      日
                                        臺灣臺中地方法院交通法庭
                                            法  官  張清洲
右正本證明與原本無異。
如不服本裁定應於送達後五日內向本院提出抗告狀。
                                            書記官
中      華      民      國    九十二    年      十      月      七      日


司法院資訊處製作；財團法人民間司法改革基金會備份。
